臺灣高等法院民事裁定  
109年度聲字第44號
聲  請  人  朱立宜  
    
上列聲請人因與相對人陽信商業銀行股份有限公司間票款執行事
件，對於中華民國108年12月12日臺灣新北地方法院108年度抗字
第290號裁定提起再抗告（本院109年度非抗字第11號），聲請訴
訟救助暨選任訴訟代理人，本院裁定如下：
    主  文
聲請駁回。
    理  由
一、按當事人因無資力支出訴訟費用者，依民事訴訟法第107條
    規定，得聲請法院准許訴訟救助。再抗告人無資力委任訴訟
    代理人，得依訴訟救助之規定，聲請第三審法院為之選任律
    師為其訴訟代理人，民事訴訟法第466條之2第1項、第495條
    之1第2項定有明文，而依非訟事件法第46條規定，此於非訟
    事件之再抗告程序亦準用之。再按當事人因無資力支出訴訟
    費用而聲請訴訟救助者，關於無資力支出訴訟費用之事由，
    應提出可使法院信其主張為真實並能即時調查之證據，以釋
    明之，此觀民事訴訟法第109條第2項、第284條規定自明。
    所謂無資力，係指窘於生活且缺乏經濟上之信用者而言（最
    高法院43年台抗字第152號判例要旨參照）。法院調查聲請
    人是否無資力支出訴訟費用，專就聲請人提出之證據為之，
    如聲請人未提出證據，或依其提出之證據，未能信其無資力
    支出訴訟費用之主張為真實，即應將其聲請駁回，並無派員
    調查之必要。
二、本件聲請人不服原法院民國108年12月12日108年度抗字第29
    0號裁定，提起再抗告（本院109年度非抗字第11號），向本
    院聲請訴訟救助暨選任律師為其代理人，主張其積蓄需償還
    債務，無資力委任律師等語，並提出107、108年度薪資扣繳
    憑單及房屋貸款契約書2份為證。經查，依聲請人所提出之
    薪資扣繳憑單記載，其107年度、108年度之薪資所得分別為
    新臺幣（下同）26萬4,000元、27萬元（本院卷第7、9頁）
    ，然其於107年12月14日與相對人陽信商業銀行股份有限公
    司簽立房屋貸款契約書，借款4600萬元、200萬元，顯見其
    尚有價值不斐之不動產可資擔保。再參照聲請人提出其名下
    之陽信銀行綜合存款存摺節本所載（本院109年度非抗字第1
    1號卷第13頁），每月存入或支出金額均逾10萬元，足見除
    前述薪資所得外，聲請人尚有其他資金來源可供支付貸款利
    息，且本件再抗告訴訟費用僅1,000元，金額非大，難認其
    無籌措款項支出訴訟費用及選任律師為其代理人之經濟上信
    用技能，依聲請人提出之證據，未能信其無資力之主張為真
    實。揆諸前揭說明，聲請人之聲請自有未合，不應准許。
三、據上論結，本件聲請為無理由，爰裁定如主文。
中　　華　　民　　國　　109 　年　　1 　　月　　31　　日
                  民事第二庭
                        審判長法　官  陳容正
　                            法　官  王怡雯
                              法　官  紀文惠
正本係照原本作成。
不得抗告。
中　　華　　民　　國　　109 　年　　1 　　月　　31　　日
                              書記官  李昱蓁